臺灣屏東地方法院民事判決　　　　　　　　96年度親字第10號
原　　　告　乙○○
　　　　　　　　　　　　號
被　　　告　甲○○
　　　　　　　　　　　　號
兼法定代理　丙○○
人　　　　　　　　　　　號
上列當事人間請求否認婚生子女事件，本院於96年5 月30日言詞
辯論終結，判決如下：
    主  文
確認被告甲○○（男，民國九十四年十二月二十二日生）非原告
乙○○與被告丙○○之婚生子。
訴訟費用由被告負擔。
    事實及理由
一、原告起訴主張：原告與被告丙○○於82年11月10日結婚，嗣
    被告丙○○於91年3 月間離家出走，兩造分居至今，於兩造
    分居期間，被告丙○○與他人同居，並於94年12月22日生下
    被告甲○○，原告於96年2 月7 日接獲戶政事務所通知報戶
    口，始知悉被告丙○○生子一事，惟原告自兩造分居後並未
    與被告丙○○有同住之事實，被告甲○○顯非被告丙○○自
    原告受胎所生，但其受胎期間原告與被告丙○○之婚姻關係
    仍存續中，被告甲○○仍受婚生推定為原告之婚生子，爰依
    民法第1063條第2 項規定，於知悉被告甲○○出生後1 年內
    提起本件否認婚生子女之訴。故聲明求為主文第1 項所示。
二、被告丙○○則以：對原告的聲明與主張的事實、理由沒有意
    見。
三、原告主張之前開事實，業據提出出生證明書、戶籍謄本為證
    ，並有屏東基督教醫院DNA 親子血緣關係諮詢報告單1 件可
    參，該報告單綜合研判記載：乙○○與甲○○之檢體，其
    DNA STR 系統存5 個基因座型別矛盾，即乙○○與甲○○間
    應不存在血緣關係。證人即原告之父陳開軋並到庭證稱：「
    被告丙○○好像住在大樹，離家四年多了，都沒有回來，我
    不知道丙○○生被告甲○○一事，也沒看過甲○○。」，另
    證人即原告之女陳湘惠亦證稱：「我不知道媽媽後來又生了
    一個弟弟甲○○，…媽媽自我國小三年級時起離家，我三、
    四年級時，媽媽有回家過，都一下下就走了，沒有過夜，自
    我五年級起，媽媽就沒有回家了…。」等語，原告於本院審
    理時亦自承被告甲○○不是和原告所生（均見本院96年5 月
    2 日訊問筆錄），足資認定被告甲○○顯非被告丙○○自原
    告受胎所生，則原告上開之主張應可信為實在。
四、按從子女出生日回溯第一百八十一日起至第三百零二日止為
    受胎期間；又妻之受胎，係在婚姻關係存續中者，推定其所
    生子女為婚生子女；前項推定，如夫妻之一方能證明妻非自
    夫受胎者，得提起否認之訴。但應於知悉子女出生之日起，
    一年內為之，民法第1062條第1 項、第1063條第1 項、第2
    項分別定有明文。本件被告甲○○之受胎期間雖於原告與被
    告丙○○之婚姻關係存續中，而受婚生之推定，然被告甲○○之受胎期間，原告與被告丙○○並未有同居之事實，且經
    親子血緣鑑定結果，原告與甲○○間不存在血緣關係，被告
    甲○○非受胎自原告等情可信屬實，業如前述，則原告於96
    年2 月7 日知悉被告甲○○於94年12月22日出生後，即於知
    悉當日提起本訴，顯未逾1 年之除斥期間，從而，原告依民
    法第1063條第2 項規定，於其知悉被告甲○○出生後1 年內
    提起本件否認婚生子女之訴，於法即無不合，應予准許。
據上論結，本件原告之訴為有理由，依民事訴訟法第、第78 條
、第85條第1 項前段，判決如主文。
中　　華　　民　　國　　96　　年　　6　　月　　13 　日
                  家事庭法　官　廖文忠
以上正本係照原本作成。
如不服本判決，應於送達後20日內，向本院提出上訴狀。
                        書記官　蘇聰藝
中　　華　　民　　國　　96　　年　　6　　月　　14 　日
